# 人力资源公司为客户垫付资金代缴社保，如何确认收入

提问人：xcq_9476 时间：2017-11-23 11:01:29
人力资源公司为客户垫付资金，向社保局代缴社保，下月客户付款，公司开具发票。那么当月如何账务处理？如果当月不确认收入，记入其他应收款，因为金额比较大，是否有税务风险？(分录是 借：其他应收款，贷：其他应付款-社保-某公司）

回答人：chenyiwei
这是该公司应采用“总额法”还是“净额法”的问题。起核心在于判断被派遣人员在会计意义上是派遣公司还是用工单位的“职工”。通常认为此类派遣公司按净额法确认收入的可能性较大，支付工资、社保等按代收代付处理。